【裁判字號】    99,台抗,332
【裁判日期】    990513
【裁判案由】    拍賣抵押物強制執行聲明異議
【裁判全文】
最高法院民事裁定              九十九年度台抗字第三三二號
再 抗告 人  甲○○
代  理  人  張伯時律師
上列再抗告人因與乙○○間拍賣抵押物強制執行聲明異議事件，
對於中華民國九十八年十二月三十日台灣高等法院裁定（九十八
年度抗字第一八九一號），提起再抗告，本院裁定如下：
    主  文
再抗告駁回。
再抗告程序費用由再抗告人負擔。
    理  由
按對於抗告法院所為抗告有無理由之裁定，僅得以其適用法規顯
有錯誤為理由再為抗告，此觀民事訴訟法第四百八十六條第四項
規定自明。所謂適用法規顯有錯誤，係指第二審裁判就其取捨證
據所確定之事實適用法規顯有錯誤而言，不包括認定事實不當之
情形在內。本件台灣士林地方法院（下稱士林地院）九十七年度
執字第六二七八○號聲請拍賣抵押物強制執行事件，相對人乙○
○持士林地院八十八年度拍字第九三○號拍賣抵押物裁定為執行
名義，聲請對債務人林朱全、鄭寶玉（下稱林朱全等二人）及再
抗告人為強制執行，經執行法院司法事務官於民國九十八年七月
二十八日裁定駁回其聲請，相對人對之聲明異議，士林地院於同
年十一月五日以九十八年度執事聲字第五號裁定將首開裁定廢棄
，再抗告人對之聲明不服，提起抗告。原法院以：按建築法所稱
建築基地，為供建築物本身所占之地面及其所應留設之法定空地
。應留設之法定空地，非依規定不得分割、移轉，並不得重複使
用，建築法第十一條第一、三項規定甚明。建築基地係土地，建
築物為土地定著物，均屬不動產，各為不動產所有權之標的，不
以屬於同一人為限。是建築基地之法定空地部分，並非不可分割
或移轉，無與建築基地其他部分合一為同一人所有之必要。又系
爭土地中之台北縣淡水鎮○○段五五三、五五四地號固與同段五
四九、五五○、五五一、五五二、五六八、五六九地號等六筆土
地合併成建築基地取得建造執照，惟五五三、五五四地號土地之
所有權人與興建中建物之起造人非同一人，且該興建中建物使用
上尚難謂有獨立性，仍無區分所有建物及公寓大廈之專有部分，
該土地要非不得移轉。至林朱全等二人所有同段五五三之一、五
五四之一、五五四之二地號土地非屬五五三、五五四地號土地上
申請建造建物之建築基地，不能認係公寓大廈之共用部分，無論
日後是否充為公寓大廈完成後之入口或通行道路，抑為計畫道路
，均非不得分別移轉。相對人既已取得執行名義，復無強制執行
法第二十八條之一所列情形，自得對系爭土地聲請執行。因而裁
定維持士林地院上開九十八年十一月五日裁定，駁回再抗告人之
抗告，經核並無不合。再抗告意旨謂：五五三、五五四地號土地
既有法定空地之規劃，其分割、移轉即須依規定為之，執行法院
遽准相對人聲請執行，為有未合云云，執以指摘原裁定適用法規
顯有錯誤，聲明廢棄，非有理由。
據上論結，本件再抗告為無理由。依強制執行法第三十條之一，
民事訴訟法第四百九十五條之一第二項、第四百八十一條、第四
百四十九條第一項、第九十五條、第七十八條，裁定如主文。
中    華    民    國  九十九  年    五    月   十三   日
                      最高法院民事第六庭
                          審判長法官  陳  國  禎
                                法官  陳  重  瑜
                                法官  吳  麗  女
                                法官  簡  清  忠
                                法官  張  宗  權
本件正本證明與原本無異
                                      書  記  官
中    華    民    國  九十九  年    五    月  二十五  日
                                                       s

司法院資訊處製作；財團法人民間司法改革基金會備份。
